臺灣基隆地方法院刑事裁定
110年度聲字第813號
聲  請  人  臺灣基隆地方檢察署檢察官
受  刑  人  魏士偉



上列受刑人因竊盜案件，經聲請人聲請假釋中付保護管束（110
年度執聲付字第138號），本院裁定如下：
    主  文
魏士偉假釋中付保護管束。   
    理  由
一、聲請意旨略以：受刑人魏士偉因竊盜案件，經臺灣基隆地方
    法院於108年11月27日以108年度易字第319號判決判處應執
    行有期徒刑1年2月，於109年4月6日確定，目前在法務部○○○
    ○○○○執行中，嗣於110年9月24日核准假釋在案，依刑法第93
    條第2項規定，在假釋中應付保護管束，爰依刑事訴訟法第4
    81條第1項規定，聲請裁定付保護管束等語。
二、按刑法第93條第 2項之假釋出獄者，在假釋中付保護管束，
    由檢察官聲請該案犯罪事實最後裁判之法院裁定之，刑事訴
    訟法第481條第1項前段（保安處分之執行）定有明文。
三、經查，受刑人魏士偉因竊盜案件，經本院於108年11月27日
    以108年度易字第319號判決判處應執行有期徒刑1年2月，於
    109年4月6日確定，目前在法務部○○○○○○○執行中，茲聲請人
    以受刑人業於110年9月24日經法務部矯正署法矯署教字第11
    001751980號核准假釋，而刑期終結日期原為110年11月2日
    ，復依行刑累進處遇條例縮短刑期日數係20日等情，亦有法
    務部矯正署法矯署教字第11001751980號核准假釋函、本院1
    08年度易字第319號刑事判決書、法務部○○○○○○○假釋出獄人
    交付保護管束名冊及執行案件資料表、臺灣高等法院被告即
    受刑人前案紀錄表各 1件在卷足憑，是受刑人經法務部矯正
    署上開核准假釋在案，惟尚在所餘刑期中無訛。綜上，是本
    院為受刑人上開犯罪事實最後裁判法院，聲請人聲請於其假
    釋中付保護管束，經本院審核上述相關文件，並審酌其不思
    循正當途徑獲取財物，反企圖不勞而獲，任意竊取被害人所
    有之財物，顯然欠缺尊重他人財產權之觀念，所為殊非可取
    ，復念其犯後均能坦承犯行，兼衡其家庭經濟狀況，犯罪之
    動機、目的、手段、次數、所竊取財物之價值及其在監表現
    依行刑累進處遇條例縮短刑期日數係20日，足認其自制力有
    增強等一切情狀，爰認其聲請為正當，應予准許，併鼓勵受
    刑人即時醒悟，內心生起戒貪決心，日後不要再竊他人財物
    ，亦勿心存僥倖，否則，種如是竊因、得上開如是果，硬擠
    進獄牢世界，最後搞的遍體鱗傷的還是自己，自己何必害自
    己呢？因此，被告身上沒錢，並不是免責或值得同情，而是
    自己要檢討反省自己，為什麼自己會淪落至此，有無自己可
    以改進向上之不良宿習應捨棄，好好改過從善，才是日後不
    再犯案之根本原因，否則，人人效法被告身上沒錢，即可大
    無忌對人行竊，此乃違反法律平等之保護正常人民不被侵害
    ，且應於尚未被侵害前就要保護良民，避免過度保護做奸犯
    科之犯罪人，反而引發社會疑慮之僅保護壞人，而置善民於
    不顧之本末倒置之嫌；再者，被告身上若沒錢且生活真正困
    苦者，宜先向親朋好友請求接濟，亦可向當地里長、當地社
    區發展協會之善心人士、宮廟慈善團體、善心人士、各區關
    懷協會、各鄰居亦有些善心人士會幫助，或許亦可用乞食請
    求接濟，絕非以上開犯行，滿足自己需求，此乃自私自利而
    造成社會亂源之因，並損人不利己，勿心存僥倖，否則，自
    做自受後果，後悔會來不及；另祈請被告以同理心看待若自
    己是被害人，遭遇上開竊案，被告做何感想，亦請被告不要
    一直違法犯紀抉擇硬擠進牢獄的世界，苦了自己，為難了別
    人，自己何必如此呢害自己？職是，自己要好好想一想，依
    本分而遵法度，善人則親近之，諸惡莫作，眾善奉行，永無
    惡曜加臨，作事須循天理，則有善人相助，惡人則遠避之，
    併宜改自己竊盜不好宿習慣性，才是自己可以掌握、改變的
    ，且善惡兩途，一切唯心自召，禍福攸分，端視自己當下一
    念心善惡，加上自己宿習慣性之運作，以決定自己不殘害自
    己，若心起於惡，瞞心昧己，損人利己，行諸惡事，則自己
    抉擇硬擠進牢獄的世界，報應昭昭，苦了自己，為難了別人
    ，近報在身，不爽毫髮，自己何必如此害自己呢？職是，自
    己要好好想一想，是日已過，命亦隨減，自己應反省之，莫
    輕貪念心係小惡，以為無殃，水滴雖微，漸盈大器，貪癮惡
    習，歷久不亡，小過不改，積足滅身，且防貪念心如防逆水
    之舟，才歇手便向下流，是自己當下一念貪心癮慾之塞智為
    昏、變恩為仇、染潔為污，壞了自己的身心健康，夫心起於
    善，善雖未為，禍已不存；或心起於惡，惡雖未為，福已不
    存，若存惡心，瞞心昧己，損人利己，行諸惡事，則近報在
    身，更不要在生命盡頭往回看時，來不及救自己，才後悔，
    為時則晚，若自己依本分而遵法度，善人則親近之，諸惡莫
    作，眾善奉行，永無惡曜加臨，自願改過從善，保護自己亦
    係保護大家，日日平安喜樂，永不嫌晚。
四、依刑事訴訟法第481條第1項前段，刑法第96條但書、第93條
    第2 項，裁定如主文。       
中　　華　　民　　國　　110 　年　　9 　　月　　28　　日
 　　　　　　　　 刑事第三庭法　官　施添寶
以上正本證明與原本無異。
對於本件裁定如有不服，應於裁定送達後5 日內，向本院提出抗
告書狀，敘述抗告之理由，抗告於臺灣高等法院。  
中　　華　　民　　國　　110 　年　　9 　　月　　28　　日
                            書記官  陳怡文